最　高　行　政　法　院　裁　定
　　　　　　　　　　　　　　　　　　 96年度裁字第02083號
抗　告　人　甲○○
上列抗告人因與相對人財政部臺北市國稅局間綜合所得稅事件，
對於中華民國95年12月29日臺北高等行政法院95年度簡字第638
號裁定提起抗告，本院裁定如下︰
　　主  文
抗告駁回。
抗告訴訟費用由抗告人負擔。
　　理  由
一、按抗告法院認抗告為不合法或無理由者，應為駁回抗告之裁
    定。
二、本件抗告人原審起訴主張以相對人來函要求抗告人於民國95
    年8月25日前分別繳納新台幣（下同）100,214元、27,100元
    、15,956元之稅款及罰鍰，惟抗告人已於92年1月25日前繳
    納本稅188,399元及行政救濟加計利息669元之半數，而提起
    行政訴訟，是相對人應重新計算抗告人89年度綜合所得稅應
    繳（退）稅額云云。原裁定以：經查，抗告人89年度綜合所
    得稅結算申報，短漏報本人及其配偶管惠莉之營利、薪資、
    利息所得計1,696,338元，相對人乃併課核定當年度綜合所
    得總額為2,568,352元，淨額為1,755,296元，發單補徵稅額
    194,988元，並就所漏稅額135,996元處0.2倍罰鍰27,100元
    。抗告人不服，循序提起復查、訴願及行政訴訟，並於95年
    6月29日經本院95年度裁字第1414號裁定駁回確定在案。嗣
    後抗告人收受相對人以本件行政救濟確定補徵抗告人尚未繳
    納之稅款93,865元，並按日加計行政救濟利息6,349元及27,
    100元罰鍰繳款書；及抗告人雖依法提起上揭訴願，惟逾復
    查決定所定繳納期間始繳納半數，就復查決定應補稅額194,
    988元半數所加徵15%滯納金14,622元及滯納利息1,334元之
    繳款書。關於抗告人不服89年度補徵稅款93,865元及罰鍰27
    ,100元，並按日加計行政救濟利息6,349元部分，經本院95
    年度裁字第1414號裁定駁回確定在案。抗告人就同一事件，
    再事爭執請求，核係就確定判決效力所及之同一訴訟標的起
    訴，已違一事不再理原則，其訴自屬不合法，應以裁定駁回
    之。另抗告人不服加徵滯納金14,622元及滯納利息1,334元
    部分，其並未提起訴願，抗告人不服系爭處分，未經合法復
    查、訴願程序，逕向臺北高等行政法院提起本件撤銷訴訟，
    於法不合，亦應予駁回。
三、本件抗告意旨略謂：臺北高等行政法院於原審準備程序引用
    錯誤不實之原處分書，且未通知抗告人到庭說明，請求重開
    準備程序並重新檢卷，為此，請求廢棄原裁定，並命相對人
    重新核定89年度應繳納稅額云云。按「原告之訴，有左列各
    款情形之一者，行政法院應以裁定駁回之。但其情形可以補
    正者，審判長應定期間先命補正：．．．九、訴訟標的為確
    定判決或和解之效力所及者。十、起訴不合程式或不備其他
    要件者」行政訴訟法第107條第1項第9款、第10款分別定有
    明文。又「人民因中央或地方機關之違法行政處分，認為損
    害其權利或法律上之利益，經依訴願法提起訴願而不服其決
    定，或提起訴願逾三個月不為決定，或延長訴願決定期間逾
    二個月不為決定者，得向高等行政法院提起撤銷訴訟。」為
    同法第4條第1項所明定。經核原審以抗告人部分就確定判決
    效力所及之同一訴訟標的起訴，及部分就未經復查及訴願程
    序之行政處分起訴，其起訴為不合法而裁定駁回抗告人之訴
    ，並無不合。抗告意旨以原審引用錯誤之處分及未通知抗告
    人到庭說明為由指摘原裁定違法，其抗告難認有理由，應予
    駁回。
四、依行政訴訟法第104條、民事訴訟法第95條、第78條，裁定
    如主文。
中　　華　　民　　國　　96　　年　　9　　 月　　13　　日
                  第二庭審判長法  官　鄭　淑　貞
                              法  官  黃　合　文
                              法  官　吳　明　鴻
                              法  官　鄭　小　康
                              法  官　帥　嘉　寶
以  上  正  本  證  明  與  原  本  無  異
中　　華　　民　　國　　96　　年　　9　　 月　　14　　日
　　　　　　　　　　　　　　　書記官　郭　育　玎
